臺灣臺中地方法院民事判決　　　　　　　99年度家訴字第18號
原　　　告　　高緒芬
訴訟代理人　　華嘉遠律師
被　　　告　　吳振綸
兼訴訟代理人　吳敏韶
被　　　告　　吳偉平
　　　　　　　吳萱平
共　　　同
訴訟代理人　　陳隆天律師
被　　　告　　吳柏緯
訴訟代理人　　彭唯蓁
上列當事人間請求分割遺產事件，本院於民國一百年十二月六日
言詞辯論終結，判決如下：
    主      文
被繼承人吳家新如附表一所示之遺產（含其法定孳息）應予分割
，分割方法如附表一分割方法欄所載。
訴訟費用由被告吳振綸、吳敏韶、吳偉平、吳萱平、吳柏緯各負
擔六分之一，餘由原告負擔。
    事實及理由
壹、被告吳振綸、吳敏韶、吳柏緯均受合法通知，無正當理由，
    未於最後言詞辯論期日到場，核無民事訴訟法第三百八十六
    條所列各款之情形，爰依原告之聲請，由其一造辯論而為判
    決。
貳、原告主張：
一、(一)原告與被繼承人吳家新於民國九十一年一月二十六日結婚
    ，婚後並未約定夫妻財產制，嗣吳家新於九十八年四月十三
    日死亡，繼承人為配偶即原告、養子即被告吳振綸、養女即
    被告吳敏韶、長子即被告吳柏緯、次子即被告吳偉平、長女
    即被告吳萱平等六人。今兩造就系爭遺產多次協商均無法達
    成協議，則兩造既不能協議分割，原告爰依法請求裁判分割
    系爭遺產。惟原告與被繼承人吳家新間之夫妻財產制關係既
    已消滅，原告自得依夫妻剩餘財產分配請求權，請求剩餘財
    產之差額，並將之自被繼承人吳家新之遺產中扣除後，再由
    兩造平均繼承所餘遺產（即每人應依六分之一之比例繼承）
    。(二)被繼承人吳家新於婚姻關係存續中取得而於死亡時留存
    之財產有如附表二之壹(一)、(二)所示，債務有如附表二之壹(三)
    所示，是被繼承人吳家新之剩餘財產於扣除債務後尚餘三百
    五十八萬六千五百三十元。原告於被繼承人吳家新死亡時之
    剩餘之財產有如附表二之貳(一)所示，債務有如附表二之貳(二)
    所示，是原告之剩餘財產於扣除債務後，尚餘五十三萬五千
    七百十三元。從而，原告與被繼承人吳家新剩餘財產差額為
    三百零五萬零八百一十七元，依民法第一千零三十條之一第
    一項規定，原告得請求二分之一，即一百五十二萬五千四百
    零八元之夫妻剩餘財產差額。另原告支出辦理被繼承人吳家
    新所遺遺產之公同共有繼承登記之代書費與登記規費一萬八
    千零五十元、地價稅二千一百七十四元、九十八年房屋稅八
    千七百三十元、九十九年房屋稅八千六百三十八元，應屬管
    理遺產之必要費用。故於扣除上開夫妻剩餘財產差額及管理
    遺產之費用後，所餘遺產始由兩造各依六分之一之比例分割
    。
二、原告自六十六年間起，即在國防部軍備局任職迄今，對於家
    庭經濟非全無貢獻，故原告與被繼承人吳家新之夫妻剩餘財
    產之差額應平均分配，並無酌減之必要。另有關臺銀人壽保
    險股份有限公司之解約金，因該保險契約均有指定受益人，
    則依保險法第一百十二條、第一百十三條及最高法院相關判
    決，皆認為非屬被繼承人吳家新之遺產。故上開解約金不應
    列入被繼承人吳家新之財產。
三、綜上，爰聲明：被告於繼承所得遺產為限連帶給付原告一百
    五十四萬五千零四十元，如附表一所示之遺產扣除原告請求
    之一百五十四萬五千零四十元後，所餘金額按兩造應繼分比
    例予以分割。
參、被告方面：
一、被告吳振綸、吳敏韶部分：未於最後言詞辯論期日到場，惟
    提出之書狀陳稱：對於原告之主張及原告與其他被告所合意
    之事項，均無意見。
二、被告吳偉平、吳萱平部分：(一)被繼承人吳家新為家庭中之經
    濟來源，原告於婚姻關係中無所生產，其及二名子女即被告
    吳振綸、吳敏韶之所有生活費用開支均由被繼承人吳家新支
    付，原告對被繼承人吳家新現之婚後財產無任何助力，其賺
    取之薪資係供自身使用，並非做為生活支出，如與被繼承人
    吳家新平均分配夫妻剩餘財產，顯失公平，應依民法第一千
    零三十條之一第二項規定，予以調整或免除其分配額。(二)臺
    銀人壽保險股份有限公司二筆保單解約金之原要保人均為被
    繼承人吳家新，保費亦由被繼承人吳家新支付，被繼承人吳
    家新死亡後，於九十八年五月七日始變更要保人為原告，並
    於同年九月七日解約。因保險契約既經解除，即應回復原狀
    ，故臺銀人壽保險股份有限公司所分別退還之解約金三十五
    萬五千八百四十元、四十三萬八千九百十九元，應屬被繼承
    人吳家新之遺產，應列入遺產分配範圍。(三)除以上兩點與原
    告之主張不同外，其餘對於附表一、二所載之內容，並無意
    見，另同意將辦理被繼承人吳家新所遺遺產公同共有繼承登
    記之規費、代書費，納入遺產分割之必要費用，予以扣除後
    再分割。(四)綜上所述，爰聲明：原告之訴駁回。
三、被告吳柏緯部分：未於最後言詞辯論期日到場，惟提出書狀
    陳稱：對於附表一、二所載之內容，均無異議。
肆、得心證之理由：
一、(一)按夫妻未以契約訂立夫妻財產制者，除本法另有規定外，
    以法定財產制為其夫妻財產制；法定財產關係消滅時，夫或
    妻現存之婚後財產，扣除婚姻關係存續中所負債務後，如有
    剩餘，其雙方剩餘財產之差額，應平均分配，但因繼承或其
    他無償取得之財產及慰撫金不在此限，民法第一千零五條、
    第一千零三十條之一第一項分別定有明文。又除離婚外，夫
    妻一方死亡亦屬法定財產關係消滅之原因之一（參臺灣高等
    法院暨所屬法院八十九年度法律座談會民事類提案第八號研
    討結果）。故如夫妻一方死亡時，生存之他方係享有剩餘財
    產分配請求權時，於裁判分割遺產時，應先扣除該部分剩餘
    財產分配予該生存之配偶後，其餘部分遺產再由繼承人按應
    繼分分割。(二)按遺產繼承人，除配偶外，依下列順序定之：
    一、直系血親卑親屬。二、父母。三、兄弟姊妹。四、祖父
    母；第一千一百三十八條所定第一順序之繼承人，有於繼承
    開始前死亡或喪失繼承權者，由其直系血親卑親屬代位繼承
    其應繼分；同一順序之繼承人有數人時，按人數平均繼承，
    民法第一千一百三十八條、第一千一百四十條及第一千一百
    四十一條前段分別定有明文。次按繼承人有數人時，在分割
    遺產前，各繼承人對於遺產全部為公同共有；繼承人得隨時
    請求分割遺產，但法律另有規定或契約另有訂定者，不在此
    限，此為民法第一千一百五十一條、第一千一百六十四條所
    明定。另按屬公同共有物之遺產分割，依共有人協議之方法
    行之。如分割之方法不能協議決定者，法院得因任何共有人
    之請求，命為以原物分配於各共有人。但各共有人均受原物
    之分配顯有困難者，得將原物分配於部分共有人。原物分配
    顯有困難時，得變賣共有物，以價金分配於各共有人；或以
    原物之一部分分配於各共有人，他部分變賣，以價金分配於
    各共有人，此參民法第八百三十條第二項、第八百二十四條
    第一項、第二項規定自明。
二、查：
  (一)原告主張：其與被繼承人吳家新於九十一年一月二十六日結
    婚，被繼承人吳家新於九十八年四月十三日死亡。另原告與
    被繼承人吳家新並未以契約訂立夫妻財產制之事實，為被告
    所不爭執，且有戶籍謄本在卷可稽，原告此部分主張堪信為
    真實。準此，原告與被繼承人吳家新既未以契約訂立夫妻財
    產制，應以法定財產制為其等之夫妻財產制。被繼承人吳家
    新於九十八年四月十三日死亡，則渠與原告之法定財產關係
    消滅，並同時使當時尚生存一方配偶即原告，可對死亡之一
    方配偶即被繼承人吳家新所遺遺產，取得剩餘財產分配請求
    權。即於本件裁判分割遺產時，應先分割該部分剩餘財產分
    配之差額予生存之配偶即原告後，其餘部分遺產始由全體繼
    承人按應繼分分割。
  (二)依民法第一千零三十條之四第一項規定，定原告與被繼承人
    吳家新婚後財產之範圍及價值計算之時點，應以法定財產制
    關係消滅時即被繼承人吳家新死亡之九十八年四月十三日為
    準。茲將得列為剩餘財產者分述如次：
    1.被繼承人吳家新剩餘財產部分：(1)原告主張：被繼承人吳
      家新於九十八年四月十日死亡時，留有如附表二之壹(一)、
      (二)所示之財產之事實，為被告所不爭執，且有原告提出之
      財政部臺灣省中區國稅局遺產稅免稅證明書、土地登記謄
      本、建物登記謄本為證，及臺灣土地銀行石門分行九十九
      年三月五日石存字第０九九００００一七五號函所附存款
      帳戶歷史交易明細查詢表、臺灣銀行太平分行九十九年三
      月四日太平營字第０九九五０００一八六一號函所附存款
      查詢單及往來明細、合作金庫商業銀行精武分行九十九年
      一月二十七日合金精武存字第０九九００００三七三號函
      所附存款交易明細表、中華郵政股份有限公司臺中郵局九
      十九年三月十一日中管字第０九九二一０一三０二號函所
      附帳戶交易詳情、彰化商業銀行嘉義分行九十九年三月十
      五日彰嘉字第０九九００四０號函所附帳戶交易明細、游
      曜維建築師事務所九十九年三月二十六日(九九)維鑑家字
      第七四０九之一號函所附不動產鑑定報告書在卷可稽，自
      堪信為真實。(2)原告主張：被繼承人吳家新於死亡時，尚
      有如附表二之壹(三)所示之債務之事實，亦為被告所不爭執
      ，並有合作金庫商業銀行精武分行九十九年三月九日合金
      精武存字第０九九００００八八七號函所附放款帳務資料
      查詢單、臺灣土地銀行太平分行九十九年三月十一日平存
      字第０九九００００一一九號函所附貸款資料、聲明書、
      本院中院彥民執九九司執果字第三八二八三號、第六四二
      五一號執行命令在卷可憑，亦堪信為真實。(3)基上所述，
      被繼承人吳家新之婚後財產共計一千一百一十七萬四千六
      百三十八元，扣除債務七百五十八萬八千一百零八元，則
      應列入夫妻剩餘財產分配之財產為三百五十八萬六千五百
      三十元。
    2.原告剩餘財產部分：(1)原告主張：其於九十八年四月十三
      日被繼承人吳家新死亡時，有如附表二之貳(一)所示之財產
      之事實，為被告所不爭執，且有三信商業銀行股份有限公
      司九十九年三月十七日三信銀管字第０九九００九０一號
      函、彰化商業銀行北屯分行九十九年三月十六日彰北屯字
      第０九九００一七四三號函所附存款交易明細餘額表、中
      華郵政股份有限公司臺中邸局九十九年三月十九日中管字
      第０九九二０一一三七二號函所附帳戶交易詳情附卷可稽
      ，堪信為真實。(2)原告主張：其於被繼承人吳家新於死亡
      時，尚有如附表二之貳(二)之債務之事實，為被告所不爭執
      ，並有合作金庫商業銀行精武分行九十九年三月十六日合
      金精武存字第０九九００００九八七號函附卷可憑，堪信
      為真實。(3)基上所述，原告婚後財產共計八十六萬一千二
      百十元，扣除債務三十二萬五千四百九十七元，則應列入
      夫妻剩餘財產分配之財產為五十三萬五千七百十三元。
    3.(1)基上所述，被繼承人吳家新與原告之夫妻剩餘財產分配
      差額為三百零五萬零八百十七元，故原告依民法第一千零
      三十條之一第一項規定，應得自被繼承人吳家新之遺產，
      優先分割取得一百五十二萬五千四百零九元【計算式：（
      3,586,530－535,713）÷2＝1,525,409(元以下四捨五入)
      】之夫妻剩餘財產差額。(2)至被告吳偉平、吳萱平抗辯：
      原告對於婚姻關係存續中之夫妻財產增加，並無任何幫助
      ，應依民法第一千零三十條之一第二項規定，酌減原告之
      分配額一節，已為原告所否認。而被告吳偉平、吳萱平就
      本件剩餘財產差額依民法第一千零三十條之一第一項所定
      平均分配，係顯失公平之事實，並未提出相關事證證明。
      本院審酌卷內相關事證後，認本件並無依民法第一千零三
      十條之一第二項規定，調整或免除分配額之必要。故被告
      吳偉平、吳萱平此部分所辯，並非可採。
  (三)被繼承人吳家新遺產範圍及應繼分部分：
    1.原告主張：被繼承人吳家新於九十八年四月十三日死亡，
      被繼承人吳家新之繼承人有配偶即原告、子女即被告共六
      人，應繼分每人各六分之一之事實，業據其提出戶籍謄本
      、繼承系統表為證，且為被告所不爭執，故原告此部分之
      主張應堪信為真實。揆諸前開規定，被繼承人吳家新之遺
      產即應由兩造共同繼承，且兩造之應繼分應為每人各六分
      之一。
    2.(1)原告主張：被繼承人吳家新死亡後，現存之遺產有如附
      表一所示之事實，業據其提出之臺灣銀行綜合存款存摺、
      臺灣銀行優惠儲蓄存款綜合服務存摺、彰化銀行客戶往來
      帳戶一覽表、臺灣土地銀行石門分行活期儲蓄存款存摺、
      合作金庫銀行精武分行綜合存款存摺、太平宜欣郵局郵政
      存簿儲金簿、華美銀行存摺、提存通知書各一份為證，且
      為被告所不爭執。(2)至被告吳偉平、吳萱平固辯稱：被繼
      承人吳家新除遺有如附表一所示之遺產外，尚有臺銀人壽
      保險股份有限公司之保單解約金三十五萬五千八百四十元
      、四十三萬八千九百十九元，合計七十九萬四千七百五十
      九元，亦應列入被繼承人吳家新之遺產範圍內云云。惟本
      院認上開保單解約金請求權於九十八年四月十三日被繼承
      人吳家新死亡時，尚未發生，而係原告於同年九月七日解
      約後才產生，故應不屬於被繼承人吳家新之遺產。至被告
      吳偉平、吳萱平所辯：應回復原狀為劃歸被繼承人吳家新
      之遺產一節，經核於法無據（即上開保險契約已特別就解
      約部分，約定要保人解約時，取得解約金請求權，並無所
      謂「回復原狀」為遺產之約定或法律規定存在），故被告
      吳偉平、吳萱平此部分主張，尚非可採。(3)準此，被繼承
      人吳家新之現存遺產範圍，應以原告所主張之如附件一所
      示之財產為可採。
  (四)分割方法部分：
    1.兩造既為被繼承人吳家新之遺產繼承人，系爭遺產應由兩
      造共同繼承，兩造之應繼分為每人各六分之一，已如前述
      。揆諸前揭規定，兩造在分割遺產前，對於遺產全部為公
      同共有，因系爭遺產並無不能分割之情形，亦無不分割之
      約定，而兩造就系爭遺產既不能協議分割，則原告請求分
      割被繼承人吳家新之遺產，自屬有據。
    2.原告主張：其於被繼承人吳家新死亡後，為辦理如附表二
      之壹(二)所示不動產之公同共有繼承登記，支出規費與代書
      費用一萬八千零五十元、地價稅二千一百七十四元、九十
      八年房屋稅八千七百三十元、九十九年房屋稅八千六百三
      十八元，此部分應屬管理遺產之必要費用之事實，業據原
      告提出房地產登記費用明細表為證，並為被告所不爭執（
      被告吳偉平、吳萱平不爭執規費與代書費用部分），本院
      認原告此部分主張依民法第一千一百五十條規定，應屬可
      取。故此部分應由原告優先自遺產分割取得，其餘遺產始
      由全體繼承人按應繼承分分割取得。
    3.被告吳偉平、吳萱平辯稱：被繼承人吳家新之現存遺產中
      ，如附表一編號1.所示之存款尚有被繼承人吳家新之債權
      人聲請強制執行之執行費用，未加以扣除（執行法院不久
      後將依法予以執行）之事實，為原告與其餘被告所不爭執
      ，故被告吳偉平、吳萱平此部分所辯，應屬可採。從而，
      被繼承人吳家新可供分割之現存遺產範圍自應扣除此一部
      分。
    4.本院在綜合審酌本件遺產之性質、經濟效用及公平原則後
      ，認雖應將如附表一所示之遺產，原物分割由兩造各按應
      繼分即六分之一，單獨取得。但被繼承人吳家新之現存遺
      產尚需扣除尚待法院依法強制執行之訴訟費用（裁定本金
      為四萬九千一百五十一元，確切金額仍待執行法院詳細核
      算加計利息及相關費用後，依法執行）部分，應予扣除。
      另原告所享有一百五十二萬五千四百零九元之夫妻剩餘財
      產差額，及原告先行墊付辦理公同共有繼承登記之規費與
      代書費用共計一萬八千零五十元、地價稅二千一百七十四
      元、九十八年房屋稅八千七百三十元、九十九年房屋稅八
      千六百三十八元，應自遺產中優先分割由原告取得，已如
      前述。二者相加後，原告應自被繼承人吳家新遺產中，先
      分割取得一百五十五萬四千二百七十一元【1,525,409＋
      18,050＋2,174＋8,730＋8,638＝1,563,001】後，所餘遺
      產再由兩造依應繼分分割取得。準此，本院認應採先由原
      告自如附表一編號1所示之存款中，先分割單獨取得一百
      五十六萬三千零一元，再扣除強制執行費用（尚待執行法
      院確定金額後，依法執行）後，所餘遺產始由兩造按應繼
      分分割單獨取得；至如附表一編號2至編號7所示之存款及
      提存款部分，則均由兩造按應繼分分割單獨取得（具體分
      割方法詳如附表一之分割方法欄所示）之分割方式為適當
      。爰判決如主文第一項所示。
三、末按分割遺產之訴，係必要共同訴訟，原、被告之間本可互
    換地位，且兩造均蒙其利。是本院認本件之訴訟費用應由兩
    造依其應繼分之比例，負擔訴訟費用，較為公允，併此敘明
    。
伍、訴訟費用負擔之依據：民事訴訟法第八十條之一、第七十八
    條。
中    華    民    國   100    年    12    月    27    日
                  家事法庭      法  官  唐敏寶
以上正本係照原本作成。
如對本判決上訴，須於判決送達後二十日之不變期間內，向本院
提出上訴狀。
如委任律師提起上訴者，應一併繳納上訴審裁判費。
中    華    民    國   100    年    12    月    27    日
                                書記官  丁文宏
附表一：被繼承人吳家新現存遺產明細表
      ┌────┬────────┬────────┬─────┬────┐
      │編號及財│銀行名稱        │金額（單位：元）│分割方法  │備註    │
      │產項目  │                │                │          │        │
      ├────┼────────┼────────┼─────┼────┤
      │1.存款  │臺灣銀行太平分行│新臺幣          │原告先取得│應扣除之│
      │        │                │2,617,094.-     │1,563,001 │訴訟費用│
      │        │                │                │元（含其法│係指本院│
      │        │                │                │定孳息），│九十九年│
      │        │                │                │所餘再扣除│度司家聲│
      │        │                │                │訴訟費用（│字第三八│
      │        │                │                │尚待執行法│號民事裁│
      │        │                │                │院核算確定│定所核定│
      │        │                │                │金額，依法│之本院八│
      │        │                │                │執行）後，│十九年度│
      │        │                │                │其餘部分（│婚字第一│
      │        │                │                │含其法定孳│○六九號│
      │        │                │                │息）始由兩│離婚事件│
      │        │                │                │造各分得六│之訴訟費│
      │        │                │                │分之一    │用      │
      ├────┼────────┼────────┼─────┼────┤
      │2.存款  │彰化商業銀行嘉義│新臺幣654,208.- │由兩造各分│        │
      │        │分行            │                │得六分之一│        │
      ├────┼────────┼────────┼─────┼────┤
      │3.存款  │臺灣土地銀行石門│新臺幣432.-     │同上      │        │
      │        │分行            │                │          │        │
      ├────┼────────┼────────┼─────┼────┤
      │4.存款  │合作金庫商業銀行│新臺幣2,514.-   │同上      │        │
      │        │精武分行        │                │          │        │
      ├────┼────────┼────────┼─────┼────┤
      │5.存款  │中華郵政股份有限│新臺幣21,633.-  │同上      │        │
      │        │公司太平宜欣郵局│                │          │        │
      ├────┼────────┼────────┼─────┼────┤
      │6.存款  │華美銀行        │美金2,215.-     │同上      │        │
      ├────┼────────┼────────┼─────┼────┤
      │7.提存款│臺灣臺中地方法院│新臺幣          │同上      │被繼承人│
      │        │提存所          │2,586,202.-     │          │吳家新原│
      │        │                │                │          │有如附表│
      │        │                │                │          │二(二)所示│
      │        │                │                │          │之不動產│
      │        │                │                │          │拍賣所得│
      └────┴────────┴────────┴─────┴────┘
附表二：兩造夫妻剩餘財產計算
壹、被繼承人吳家新部分
一、婚前財產：0元 （兩造合意）
二、婚後財產：
(一)積極財產---動產部分【共計4,632,638元】
      ┌────┬────────────┬───────┬───────┐
      │編號及財│銀行名稱                │98年4月13日之 │備註          │
      │產項目  │                        │本金（新臺幣）│              │
      ├────┼────────────┼───────┼───────┤
      │1.存款  │臺灣銀行太平分行        │   3,757,741元│              │
      ├────┼────────────┼───────┼───────┤
      │2.存款  │彰化商業銀行嘉義分行    │     649,654元│              │
      ├────┼────────────┼───────┼───────┤
      │3.存款  │臺灣土地銀行石門分行    │      28,609元│              │
      ├────┼────────────┼───────┼───────┤
      │4.存款  │合作金庫商業銀行精武分行│      26,581元│              │
      ├────┼────────────┼───────┼───────┤
      │5.存款  │中華郵政股份有限公司太平│      93,053元│              │
      │        │宜欣郵局                │              │              │
      ├────┼────────────┼───────┼───────┤
      │6.存款  │華美銀行                │      77,000元│原為美金2,200 │
      │        │                        │              │元，兩造合意以│
      │        │                        │              │匯率35元換算為│
      │        │                        │              │新臺幣計算    │
      └────┴────────────┴───────┴───────┘
(二)積極財產--不動產部分【共計6,542,000元】
      ┌────┬──────────────┬────┬─────┐
      │財產項目│所在地                      │權利範圍│備註      │
      ├────┼──────────────┼────┼─────┤
      │1.土地  │臺中市○○區○○段633地號   │全部    │兩造合意以│
      ├────┼──────────────┼────┤鑑定價額共│
      │2.土地  │臺中市○○區○○段634地號   │32分之1 │計新臺幣6,│
      ├────┼──────────────┼────┤542,000元 │
      │3.土地  │臺中市○○區○○段634-1地號 │32分之1 │計算      │
      ├────┼──────────────┼────┤          │
      │4.建物  │臺中市○○區○○段583建號（ │全部    │          │
      │        │門牌號碼：臺中市○○區○○街│        │          │
      │        │70巷29號）                  │        │          │
      └────┴──────────────┴────┴─────┘
(三)消極財產部分 【共計7,588,108元】
      ┌─────┬────────────┬────────┐
      │編號及財產│銀行名稱或債權人        │98年4月13日之金 │
      │項目      │                        │額（新臺幣）    │
      ├─────┼────────────┼────────┤
      │1.房屋貸款│臺灣土地銀行太平分行    │     5,188,094元│
      ├─────┼────────────┼────────┤
      │2.信用貸款│合作金庫商業銀行精武分行│       674,652元│
      ├─────┼────────────┼────────┤
      │3.債務    │戴韞暉                  │       500,000元│
      ├─────┼────────────┼────────┤
      │4.債務    │吳家鵬                  │     1,176,211元│
      ├─────┼────────────┼────────┤
      │5.訴訟費用│本院89年度婚字第1069號離│        49,151元│
      │          │婚事件之訴訟費用（99年度│                │
      │          │司家聲字第38號裁定）    │                │
      └─────┴────────────┴────────┘
貳、原告部分
一、婚前財產：0元 （兩造合意）
二、婚後財產：
(一)積極財產 【共計861,210元】
      ┌───────┬──────┬──────────────┐
      │編號及財產項目│財產名稱    │98年4月13日之本金（新臺幣） │
      ├───────┼──────┼──────────────┤
      │1.存款        │            │                    19,637元│
      ├───────┼──────┼──────────────┤
      │2.股票        │            │                   445,573元│
      ├───────┼──────┼──────────────┤
      │3.汽車        │車號3209-CB │                   346,000元│
      ├───────┼──────┼──────────────┤
      │4.汽車        │車號9J-7297 │                    50,000元│
      └───────┴──────┴──────────────┘
(二)消極財產 【325,497元】
      ┌────┬──────────┬─────────────┐
      │財產項目│銀行名稱            │98年4月13日之金額（新臺幣 │
      │        │                    │）                        │
      ├────┼──────────┼─────────────┤
      │信用貸款│合作金庫銀行精武分行│                 325,497元│
      └────┴──────────┴─────────────┘
參、計算式
【（4,632,638＋6,542,000－7,588,108）－（861,210－325,497）】÷2
＝1,525,408.5